# 请教陈版：关于固定资产外币借款的辅助费用处理

提问人：cncrchm 时间：2013-06-17 18:49:48
最近审计碰见一个问题，情况是这样的： 公司有一笔固定资产的外币借款，金额高达 7000 万，期限 10 年，该借款是和境外的金融机构借入，根据与该金融机构的合同约定，公司应负担与该笔借款相关的贷款安排费及税金等，金额为人民币 1600 万。 根据 2010 年企业会计准则未对借款的辅助费用处理进行规定。 企业现行的做法是根据IAS 39号准则，将该辅助费用列支长期待摊费用-借款辅助费用，按照贷款本金的分期偿还计划采用直线法摊销，计入财务费用。 我个人观点是既然该笔辅助费用是与贷款的发放息息相关，那么辅助费用应当资本化，而不应当费用化

回答人：chenyiwei
对这个问题，CAS 17和IAS 23的规定是一致的。即，根据金融工具准则的规定，辅助费用（金融负债的直接交易成本）应确认为该金融负债的一项折价，并在其存续期间按照实际利率法摊销，作为对所确认的利息支出的调整。该专门借款的利息支出，属于资本化期间内发生的，可以资本化计入相关资产的成本中。因此，最终结果是：并不是全部辅助费用均资本化，而是该辅助费用在资本化期间内的摊销额予以资本化，其他期间内的摊销额仍然是费用化。

提问人：Alisa_wang 时间：2016-08-05 21:22:42
陈老师，外币借款资本化，如果是专门借款，并且符合资本化条件的，借款本金和利息的汇率变动额，均应资本化，如果发生非正常中断，费用化的部分，是计入财务费用-利息支出呢，还是汇兑损益？ 如果一笔借款不是专门借款，不符合资本化条件的，汇率变动直接做为 财务费用-汇总损益，还是计入财务费用-利息支出？

回答人：chenyiwei
1 、根据性质分别计入利息支出或汇兑损益，与一般的外币借款的费用化借款费用处理原则一致。 2 、直接计入财务费用——汇兑损益。

提问人：huabb 时间：2016-12-19 17:35:49
陈版，请教借款过程中发生的一些特殊费用如何进行账务处理： a. 借款安排费 b. 银团贷款支付给牵头银行的agency fee c.承诺期内未提款项的承诺费（如承诺在 6 个月内借款一个亿，如果只提款 9 千万，剩下的 1 千万在承诺期最后一天要缴纳一笔承诺费）
这些费用金额都比较大，请问是都要计入“利息调整“，以后每期按照实际利率法摊销，计入”财务费用“吗？像承诺费这种提款先发生承诺费后发生的情况，也可以计入“利息调整”吗？
谢谢！

回答人：chenyiwei
a/b可以计入利息调整，但C不行。